【裁判字號】    98,再,50
【裁判日期】    981208
【裁判案由】    損害賠償
【裁判全文】
臺灣高等法院民事判決                    98年度再字第50號
再審原告    永偉營造工程有限公司
            （原名永偉營造股份有限公司）
法定代理人  甲○○
訴訟代理人  丁俊文律師
再審被告    基隆市政府
法定代理人  乙○○
訴訟代理人  游蕙菁律師
上列當事人間損害賠償事件，再審原告對於中華民國97年5月14
日本院95年度重上更(二)字第79號第二審確定判決，提起再審之訴
，本院於98年12月1日言詞辯論終結，判決如下：
    主  文
本院95年度重上更(二)字第79號確定判決關於命再審原告給付再審
被告超過新台幣伍佰伍拾捌萬陸仟伍佰陸拾柒元本息部分廢棄。
上開廢棄部分，再審被告於前訴訟程序第一審之訴及假執行之聲
請均駁回。
再審及前訴訟程序第一、二審暨發回前第三審訴訟費用除確定部
分外，由再審被告負擔。
    事實及理由
一、再審原告主張：
    本院91年度重上字第482號判決附表一編號第16「同右街133
    號5樓」即基隆市○○街133號5樓，記載應扣除賠償金額新
    台幣（下同）5萬1,300元，該部分已確定。惟未經本院95年
    度重上更(二)第79號確定判決（下稱原確定判決）扣除，仍為
    該判決附表第9頁編號294臚列計算再審原告應賠償3萬3,633
    元，與上開本院91年度重上字第482號判決已確定部分相抵
    觸，有違民事訴訟法第400條之確定判決既判力，而有民事
    訴訟法第496條第1項第12款之再審事由，爰提起本件再審之
    訴。並再審訴之聲明為：(一)原確定判決關於命再審原告給付
    再審被告超過558萬6,567 元本息部分廢棄。(二)上開廢棄部
    分，再審被告於前訴訟程序第一審之訴及假執行之聲請均駁
    回。
二、再審被告則以：
    再審原告於判決確定後，提出損益相抵主張，核非再審事由
    。關於再審原告主張誤算差額為3萬3,633元部分無意見云云
    ，資為抗辯。並答辯聲明：再審之訴駁回。
三、本件不爭執事項：
    (一)再審被告請求再審原告賠償558萬6,567元本息部分，已確
      定。
    (二)原確定判決所命再審原告賠償之金額，其中3萬3,633元部
      分再審原告不應賠償，為兩造所不爭執（見本院再字卷第
      15頁反面之筆錄），並經本院調取上開確定判決全卷，經
      核閱屬實，堪信為真實。
四、本件經依民事訴訟法第463條準用同法第270條之1第1項第3
    款規定，整理並協議簡化爭點後，兩造同意就本院98年9月
    21日準備程序中，兩造協議簡化之爭點為辯論範圍（見本院
    再字卷第15頁反面之筆錄）。茲就兩造之爭執點及本院判斷
    分述如下：
    (一)本件再審被告原起訴請求再審原告應給付1,685萬3,889元
      及自起訴狀繕本送達之翌日起至清償日止，按年息百分之
      5計算之利息，第一審判決再審原告應給付再審被告1,555
      萬8,889元本息，而駁回再審被告其餘之請求；再審原告
      對其敗訴部分提起上訴，再審被告對其敗訴部分未聲明不
      服，則該部分已確定。嗣經本院91年度重上字第482號將
      第一審判決命再審原告給付超過1,211萬0,790元本息部分
      廢棄，該廢棄部分再審被告在第一審之訴及其假執行之聲
      請均駁回；再審原告對其敗訴部分上訴第三審，再審被告
      對其敗訴部分未聲明不服，則該部分亦已確定。嗣經最高
      法院以94年度台上字第646號將本院91年度重上字第482號
      判決關於駁回再審原告其餘之上訴部分（即命再審原告應
      給付1,211萬0,790元本息部分）廢棄發回。嗣經本院94年
      度重上更(一)字第57號將第一審判決除確定部分外廢棄，該
      廢棄部分再審被告在第一審之訴及假執行之聲請均駁回；
      再審被告對該判決不服上訴第三審，經最高法院以95年度
      台上字第908號將本院94年度重上更(一)字第57號判決廢棄
      發回。再經原確定判決將第一審判決除確定部分外，關於
      命再審原告給付超過587萬4,831元本息部分廢棄，該廢棄
      部分再審被告在第一審之訴駁回，再審原告則對其敗訴部
      分提起第三審上訴，再審被告對其敗訴部分未聲明不服，
      則該部分亦已確定，嗣經最高法院以97年度台上字第2086
      號將第一審判決關於命再審原告給付超過562萬0,200元本
      息部分廢棄，該廢棄部分再審被告在第一審之訴駁回，再
      審原告其餘之上訴駁回，而告確定。嗣再審原告以原確定
      判決有民事訴訟法第496條第1項第1款適用法規顯有錯誤
      、同條項第2款判決主文與理由顯有矛盾及同條項第12款
      之規定，向最高法院提起再審之訴，最高法院將再審原告
      依民事訴訟法第496條第1項第12款提起再審之訴部分移送
      本院，則本院僅須就原確定判決是否有民事訴訟法第496
      條第1項第12款規定之再審事由為審酌，先此敘明。
    (二)按當事人發現就同一訴訟標的在前已有確定判決或和解、
      調解或得使用該判決或和解、調解者，得提起再審之訴，
      民事訴訟法第496條第1項第12款定有明文。經查，本院91
      年度重上字第482號判決附表所載：「一、鑑定機關於87
      年1月14日至18日至現場會勘不在場16戶應予剔出門牌號
      碼如下：…16.同右街133號5樓，此部分（即不在場之16
      戶）應扣除賠償金額為51,300×16＝820,800（元）」，
      即「基隆市○○街133號5樓」應扣除賠償金額為5萬1,300
      元，有該判決可考。而上開扣除部分再審被告並未上訴，
      則該部分已確定在案，已如前述。然原確定判決於該判決
      所附之附表記載「本院判決瑕疵修補費用」即命再審原告
      給付瑕疵修補費用，於附表第9頁編號294仍將「基隆市○
      ○街133號5樓」列入須給付瑕疵修補費用3萬3,633元，顯
      與本院91年度重上字第482號判決已確定部分相抵觸。是
      再審原告主張原確定判決有民事訴訟法第496條第1項第12
      款規定之再審事由，自屬有據。
    (三)又原確定判決所命再審原告賠償之金額，其中3萬3,633元
      部分再審原告不應賠償，亦為兩造所不爭執（見本院再字
      卷第15頁反面之筆錄），是再審原告主張原確定判決命再
      審原告給付再審被告超過558萬6,567元（計算式為：562
      萬0,200元－3萬3,633元＝558萬6,567元）本息部分應予
      廢棄，自屬有據。
五、綜上所述，再審原告依據民事訴訟法第496條第1項第12款規
    定，提起本件再審之訴，請求將原確定判決關於命再審原告
    給付再審被告超過558萬6,567元本息部分廢棄，該廢棄部分
    ，再審被告在第一審之訴及假執行之聲請均駁回，自屬正當
    ，應予准許。
六、本件事證已臻明確，兩造其餘之攻擊防禦方法及所提之證據
    ，經審酌後認均無礙判決之結果，爰不逐一論列。
七、據上論結，本件再審之訴為有理由，爰依民事訴訟法第505
    條、第450條、第78條，判決如主文。
中    華    民    國    98    年    12    月     8    日
                    民事第十六庭
                        審判長法  官  王聖惠
                              法  官  謝碧莉
                              法  官  呂淑玲
正本係照原本作成。
不得上訴。
中    華    民    國    98    年    12    月    8     日
                              書記官  詹麗珠

司法院資訊處製作；財團法人民間司法改革基金會備份。
